# 企业委托信托公司设立一项单一资金信托的会计处理

提问人：surring 时间：2016-06-17 13:58:35
各位老师好：有个问题想请教大家。A企业委托信托公司设立一项单一资金信托，实际情况是A企业自己与非关联方的B企业说好，要借钱给B企业，但是不能直接给B企业，所以通过信托公司将钱放给B企业。那么这种情况下，A企业该如何进行会计处理呢？感谢各位老师！

回答人：chenyiwei
A企业个别报表层面，应将对该信托的出资根据信托的预计存续期限确认为一项“其他流动资产”或“其他非流动资产”。 A企业合并报表层面：应将该信托作为其可控制的结构化主体纳入合并报表范围，在合并报表层面体现该信托向B发放的委托贷款及其利息收入。